臺灣桃園地方法院刑事判決
                                 110年度審原金訴字第63號
公  訴  人  臺灣桃園地方檢察署檢察官
被      告  鄭美琳



指定辯護人  本院公設辯護人廖彥傑
被      告  陳新生


指定辯護人  本院公設辯護人彭詩雯
上列被告因詐欺案件，經檢察官提起公訴（110 年度偵字第1561
號、第5974號、第22438 號）、移送併辦（110 年度偵字第3086
6 號），被告於準備程序中就被訴事實為有罪之陳述，經本院告
知簡式審判程序之旨，並聽取當事人及辯護人之意見後，合議庭
裁定改由受命法官獨任依簡式審判程序審理，判決如下：
    主      文
鄭美琳犯三人以上共同犯詐欺取財罪，共貳罪，各處有期徒刑陸
月。應執行有期徒刑捌月。未扣案之犯罪所得新臺幣壹萬陸仟元
沒收，於全部或一部不能沒收或不宜執行沒收時，追徵其價額。
陳新生幫助犯洗錢防制法第十四條第一項之洗錢罪，處有期徒刑
貳月，併科罰金新臺幣伍仟元，罰金如易服勞役，以新臺幣壹仟
元折算壹日。    
    事實及理由
一、本件犯罪事實及證據，除附件一起訴書犯罪事實欄一第23行
    「新臺幣（下同）14萬3,600元」更正為「新臺幣（下同）1
    4萬6,300元」、第24至25行「以社群網站臉書佯稱欲寄送物
    品予吳惠雯，惟須支付運費及關稅云云」更正為「以社群網
    站臉書佯稱欲見面吳惠雯，惟須支付機票費云云」；第25行
    「14時30分許」更正為「14時16分許」；附件二起訴書犯罪
    事實欄一第1 行「可能幫助不相識之人」更正為「可能遂行
    不相識之人」；第3 行「基於幫助詐欺之不確定犯意」更正
    為「基於與真實姓名年籍均不詳之詐欺集團成員3 人以上共
    同遂行詐欺取財、洗錢之不確定故意」；第13至14行「於10
    9 年10月8 日14時30分許、10月9 日10時54分許，各匯款35
    萬1,000元、19萬元」更正為「於109 年10月8 日14時16分
    許，匯款35萬1,000元」；證據部分補充「告訴人吳惠雯、
    黃苡薰於本院審理時之供述、被告鄭美琳、陳新生於本院準
    備程序及審理時之自白」外，餘均引用檢察官起訴書及移送
    併辦意旨書之記載（詳如附件一、二）。
二、論罪科刑：
  ㈠被告鄭美琳部分：
　①核被告鄭美琳所為，均係犯刑法第339 條之4 第1 項第2 款
    之三人以上共同詐欺取財罪及洗錢防制法第14條第1 項之一
    般洗錢罪。
　②又被告鄭美琳持上開提款卡多次提領告訴人黃苡薰及吳惠雯
    所匯款項，係於密接之時、地，基於對同一告訴人行詐欺之
    目的，侵害同一法益，堪認其主觀上係基於單一犯意接續所
    為，各該行為獨立性薄弱，依社會通念，難以強行分開，應
    論以接續犯。又被告鄭美琳與其他詐欺集團成員間，有犯意
    聯絡、行為分擔，應論以共同正犯。
　③另被告鄭美琳係以一行為同時觸犯三人以上共同詐欺取財罪
    及一般洗錢罪等2 罪名，應依刑法第55條之規定，從一重論
    以三人以上共同詐欺取財罪。
　④再按詐欺取財罪，係為保護個人之財產法益而設，行為人罪
    數之計算，應依接受詐欺之被害人人數計算。查被告鄭美琳
    於本案分別提領告訴人黃苡薰、吳惠雯等人所匯款項，依上
    開說明，自應評價為獨立之各罪，是被告鄭美琳所犯三人以
    上共同詐欺取財罪共2 罪間，犯意各別，行為互殊，應分論
    併罰。
　⑤復移送併辦意旨書（即附件二）部分與附件一起訴書犯罪事
    實欄一㈡所示之犯罪事實相同，為事實上同一案件，應為起
    訴效力所及，本院自得併予審理。至移送併辦意旨書認被告
    鄭美琳於本案涉有刑法第30條第1 項前段、第339 條第1 項
    之幫助詐欺取財及刑法第30條第1 項前段、洗錢防制法第2
    條第2 款、第14條第1 項之幫助洗錢等罪，容有誤會，惟移
    送併辦意旨書認被告此部分既與前開經本院認定有罪部分有
    想像競合犯之裁判上一罪關係，爰不另為無罪之諭知，併此
    敘明。
　⑥末按想像競合犯之處斷刑，本質上係「刑之合併」。其所謂
    從一重處斷，乃將想像競合犯組成之評價上數罪，合併為科
    刑一罪，其所對應之刑罰，亦合併其評價上數罪之數法定刑
    ，而為一個處斷刑。易言之，想像競合犯侵害數法益者皆成
    立犯罪，論罪時必須輕、重罪併舉論述，同時宣告所犯各罪
    名，包括各罪有無加重、減免其刑之情形，亦應說明論列，
    量刑時併衡酌輕罪部分量刑事由，評價始為充足，然後依刑
    法第55條前段規定「從一重處斷」，非謂對於其餘各罪可置
    而不論。因此，法院決定處斷刑時，雖以其中最重罪名之法
    定刑，做為裁量之準據，惟於裁量其輕重時，仍應將輕罪合
    併評價在內（最高法院108 年度台上字第4405、4408號判決
    意旨參照）。洗錢防制法第16條第2 項規定：「犯前2 條之
    罪，在偵查或審判中自白者，減輕其刑。」，準此，被告鄭
    美琳於審理中自白洗錢罪之犯行，依上開規定原應減輕其刑
    ，雖其一般洗錢罪屬想像競合犯其中之輕罪，惟本院於量刑
    時仍一併衡酌該部分減輕其刑事由，附此說明。
  ㈡被告陳新生部分：　
　①被告陳新生所為，係犯刑法第30條第1 項前段、第339 條第1
     項之幫助詐欺取財罪及刑法第30條第1 項前段、洗錢防制
    法第14條第1 項之幫助洗錢罪。
　②被告陳新生提供本案華南銀行帳戶資料之一行為，同時幫助
    詐欺集團成員對告訴人吳惠雯遂行詐欺取財及洗錢行為，屬
    一行為觸犯數罪名之想像競合犯，應依刑法第55條規定，從
    一重之幫助一般洗錢罪處斷。
  ③又被告陳新生於本院準備程序中自白洗錢犯罪，依洗錢防制
    法第16條第2 項規定，減輕其刑；另被告陳新生係基於幫助
    之犯意而為一般洗錢罪，應依刑法第30條第2 項規定，按正
    犯之刑減輕之，並依刑法第70條遞減之。
  ㈢按犯罪之情狀顯可憫恕，認科以最低度刑仍嫌過重者，得酌
    量減輕其刑，刑法第59條定有明文。考其立法理由：科刑時
    原即應依第57條規定審酌一切情狀，尤應注意該條各款所列
    事項，以為量刑標準，本條所謂「犯罪之情狀可憫恕」，自
    係指裁判者審酌第57條各款所列事項以及其他一切與犯罪有
    關之情狀之結果，認其犯罪足堪憫恕者而言，即必於審酌一
    切之犯罪情狀，在客觀上顯然足以引起一般同情，認為縱予
    宣告法定最低刑度猶嫌過重者，始有其適用（最高法院38年
    台上字第16號、45年台上字第1165號、51年台上字第899號
    判例意旨參照）。查被告鄭美琳所為，依想像競合犯從一重
    處斷後均論以三人以上共同詐欺取財罪，其法定最輕本刑為
    1年以上有期徒刑，刑度不可謂不重，惟考量被告係以自己
    及被告陳新生之帳戶收取贓款，並擔任「車手」工作，聽人
    指示提款後再轉交他人，與詐欺集團上層策畫者及實際實行
    詐術者相比，惡性較輕，實際分得不法所得亦僅1萬6000元
    ，實屬有限，且其於犯後坦承全部犯行，更有意願賠償告訴
    人吳惠雯、黃苡薰，被告鄭美琳於調解時所提出之賠償金額
    ，與告訴人渠等所要求知賠償金額尚有差距，致無法達成調
    解，足見被告鄭美琳犯罪後確有盡力彌補所生所害之誠意，
    態度尚稱良好。本院綜合上開各情，認被告鄭美琳就本案之
    犯罪情節，若科以法定最輕本刑1年有期徒刑，實屬情輕法
    重，難謂符合罪刑相當性及比例原則，是被告鄭美琳就此部
    分之犯罪情狀，在客觀上足以使人感覺過苛而引起一般之同
    情，堪值憫恕，爰依刑法第59條規定，就被告鄭美琳上開犯
    行均酌量減輕其各罪之刑。
　㈣爰審酌被告2 人明知詐欺犯罪在我國橫行多年，社會上屢見
    大量被害人遭各式詐欺手法騙取金錢，並在匯款至金融帳戶
    後旋遭提領一空，故於政府機關、傳播媒體不斷揭露及宣導
    下，若不合常情地提供金融帳戶給不具相當信賴關係之人使
    用，自可預見該金融帳戶可能被用以收受詐欺所得款項，詎
    被告2 人輕率地提供上開帳戶給不詳人士使用，而與不詳人
    士共同騙取告訴人等之金錢，並由被告鄭美琳負責將匯入上
    開帳戶之詐欺所得款項領出，藉此掩飾及隱匿詐欺所得款項
    之去向、所在，所為應予非難，惟念被告2 人尚能坦承犯行
    ，兼衡其犯罪之動機、目的、手段、素行及尚未賠償告訴人
    渠等所受損害等一切情狀，分別量處如主文所示之刑，並就
    被告鄭美琳所量處有期徒刑部分，定其應執行之刑；就被告
    陳新生併科罰金刑部分，諭知易服勞役之折算標準。　
　㈤至辯護人雖分別為被告鄭美琳、陳新生請求緩刑之宣告，惟
    考量告訴人黃苡薰陳述：失去的錢希望被告可以還給我，對
    於辯護人請求給被告緩刑之部分，希望被告可以還我錢等語
    ，審酌被告2 人並未賠償告訴人2人之損失，且本院已參酌
    被告犯罪情節及犯後態度，量處前揭適當之刑度，認無暫不
    執行為適當之情形，故不予緩刑之宣告，附此敘明。
三、沒收：　　
  ㈠犯罪工具：
    查被告2 人犯本案之郵局、華南銀行提款卡均未據扣案，現
    是否尚存而未滅失，未據檢察官釋明，又上開提款卡因告訴
    人渠等報案遭警示而失其效用，沒收或追徵與否，對於被告
    2 人不法行為之評價與非難，抑或刑罰之預防或矯治目的助
    益甚微，本院認尚欠缺刑法上之重要性，且若另啟執行程序
    探知所在及其價額，顯不符成本效益，是為免執行困難及過
    度耗費資源，爰均依刑法第38條之2 第2 項規定，不另宣告
    沒收或追徵。  
　㈡犯罪所得：　
　　按犯罪所得，屬於犯罪行為人者，沒收之；前二項之沒收，
    於全部或一部不能沒收或不宜執行沒收時，追徵其價額，刑
    法第38條之1 第1 項前段、第3 項分別定有明文。次按洗錢
    防制法第18條第1 項規定「犯第14條之罪，其所移轉、變更
    、掩飾、隱匿、收受、取得、持有、使用之財物或財產上利
    益，沒收之；犯第15條之罪，其所收受、持有、使用之財物
    或財產上利益，亦同。」。查被告鄭美琳於本院準備程序中
    供稱：我確實有拿到1 萬6,000 元等語，則1 萬6,000 元為
    被告鄭美琳犯本案之犯罪所得，且未扣案，爰依刑法第38條
    之1 第1 項前段及第3 項之規定，宣告沒收，並於全部或一
    部不能沒收或不宜執行沒收時，追徵其價額。另被告陳新生
    於本院準備程序時陳稱：我都沒拿到錢等語。本院復無證據
    足認被告陳新生就此部分犯行而有獲取任何犯罪所得，倘依
    上開規定諭知被告陳新生應就其幫助隱匿之財物宣告沒收，
    實屬過苛，爰不依上開規定宣告沒收。
 據上論斷，應依刑事訴訟法第273 條之1 第1 項、第299 條第1
項前段、第310 條之2 、第454 條，判決如主文。
本案經檢察官董諭到庭執行職務。
中    華    民    國   111    年    3     月    31    日
                       刑事審查庭  法  官  李佳穎
以上正本證明與原本無異。
如不服本判決應於收受判決後20日內向本院提出上訴書狀，並應
敘述具體理由。其未敘述上訴理由者，應於上訴期間屆滿後20日
內向本院補提理由書(均須按他造當事人之人數附繕本)「切勿逕
送上級法院」。
                                   書記官  蔡萱穎
中    華    民    國   111    年    3     月    31    日
附本件論罪科刑依據之法條：
中華民國刑法第339 條
意圖為自己或第三人不法之所有，以詐術使人將本人或第三人之
物交付者，處5 年以下有期徒刑、拘役或科或併科50萬元以下罰
金。
以前項方法得財產上不法之利益或使第三人得之者，亦同。
前二項之未遂犯罰之。
中華民國刑法第339 條之4
犯第339 條詐欺罪而有下列情形之一者，處1 年以上7 年以下有
期徒刑，得併科1 百萬元以下罰金：
一、冒用政府機關或公務員名義犯之。
二、三人以上共同犯之。
三、以廣播電視、電子通訊、網際網路或其他媒體等傳播工具，
    對公眾散布而犯之。
前項之未遂犯罰之。
洗錢防制法第14條
有第2 條各款所列洗錢行為者，處7 年以下有期徒刑，併科新臺
幣5 百萬元以下罰金。
前項之未遂犯罰之。
前二項情形，不得科以超過其特定犯罪所定最重本刑之刑。

附件一： 　　
臺灣桃園地方檢察署檢察官起訴書　　　
                                     110年度偵字第1561號
                                     110年度偵字第5974號
                                    110年度偵字第22438號
　　被　　　告　鄭美琳　女　57歲（民國00年0月00日生）
　　　　　　　　　　　　住臺東縣○○鄉○○村00鄰○○00○  0號
　　　　　　　　　　　　居桃園市○○區○○路0段000巷00號
　　　　　　　　　　　　國民身分證統一編號：Z000000000號
　　            陳新生　男　72歲（民國00年00月00日生）
　　　　　　　　　　　　住○○市○鎮區○○路00巷0號6樓
　　　　　　　　　　　　國民身分證統一編號：Z000000000號
上列被告因詐欺等案件，已經偵查終結，認應提起公訴，茲將犯
罪事實及證據並所犯法條分敘如下：
　　　　犯罪事實
一、鄭美琳依其智識及一般社會生活之通常經驗，應可知悉同意
    他人將來源不明之款項匯入自己帳戶內，再代為提領後將款
    項交付與他人指定之人，將可能為他人遂行詐欺犯罪及隱匿
    犯罪所得，仍基於與真實姓名年籍均不詳之詐欺集團成員3
    人以上共同遂行詐欺取財、洗錢之不確定故意；陳新生明知
    金融機構帳戶相關資料為個人信用之表徵，且任何人均可自
    行到金融機構申請開立存款帳戶而無特別之窒礙，並可預見
    將自己所有之金融機構帳戶存摺、提款卡及提款密碼等資料
    提供與他人時，極可能供詐欺集團作為人頭帳戶使用，用以
    匯入詐欺之贓款後，再使用存摺、提款卡及提款密碼等提領
    方式，將詐欺所得之贓款領出，使偵查犯罪之人員與被害人
    均難以追查此詐欺犯罪所得財物，而掩飾詐欺集團犯罪所得
    之去向，仍基於幫助詐欺及幫助洗錢之不確定故意，由鄭美
    琳分別於民國109年4月、9月間，將其所有之中華郵政公司
    帳號000-00000000000000號帳戶（下稱鄭美琳之郵局帳戶）
    及陳新生交付之其所有華南商業銀行帳號000-000000000000
    號帳戶(下稱陳新生之華南銀行帳戶)提供予某真實姓名年籍
    不詳之詐欺集團成員。嗣該所屬詐騙集團成員取得上開帳戶
    資料後，即共同意圖為自己不法之所有，基於詐欺取財之犯
    意，分別為下列之行為:(一)於109年9月6日，以社群網站臉
    書向黃苡薰佯稱因慈善工作，有200萬美金遭扣押，需要協
    助支付清關費云云，致黃苡薰陷於錯誤，而於109年9月16日
    12時41分許，匯款新臺幣(下同)14萬3,600元至鄭美琳之上
    開郵局帳戶內；(二)於109年9月26日，以社群網站臉書佯稱
    欲寄送物品予吳惠雯，惟須支付運費及關稅云云，致吳惠雯
    陷於錯誤，而於109年10月8日14時30分許，匯款35萬1,000
    元至陳新生之上開華南銀行帳戶內；嗣由鄭美琳依詐欺集團
    成員指示，於109年9月16日14時45至47分許，使用其所有之
    郵局帳戶提款卡提領共計14萬元，另於109年10月8日15時11
    分至57分、109年10月9日10時54分至57分許，鄭美琳使用上
    開陳新生之華南銀行帳戶提款卡提領19萬元後依指示交付與
    詐欺集團成員，並獲得報酬1萬6,000元。
二、案經黃苡薰訴由臺東縣警察局成功分局報告；吳惠雯訴由桃
    園市政府警察局龍潭分局報告偵辦。
　　　　證據並所犯法條　　
一、證據清單及待證事實:
編號       證據名稱 待證事實 1 被告鄭美琳於警詢及偵訊時之供詞 被告鄭美琳坦承提供上開其所有之郵局帳戶、陳新生之華南銀行帳戶之帳號資料給真實姓名年籍不詳之人，並提領告訴人匯款至上開郵局帳戶之14萬元、陳新生之華南銀行帳戶之19萬元後交付給真實姓名年籍不詳之人，並收取報酬1萬6,000元之事實。 2 被告陳新生於警詢及偵訊時之供詞 被告陳新生坦承因聽到被告鄭美琳說可以提供帳戶賺取佣金，遂將其所有之華南銀行帳戶之提款卡、存摺交付給被告鄭美琳，供真實姓名年籍不詳之人使用之事實。 3 證人即告訴人黃苡薰、吳惠雯於警詢時之證述 證明告訴人黃苡薰、吳惠雯遭詐騙而依指示分別匯款至上開被告鄭美琳之郵局帳戶、被告陳新生之華南銀行帳戶之事實。 4 內政部警政署反詐騙諮詢專線紀錄表、受理詐騙帳戶通報警示簡便格式表、金融機構聯防機制通報單、受理刑事案件報案三聯單、受理各類案件紀錄表、告訴人吳惠雯提供之華南商業銀行活期性存款存款憑條及對話紀錄、被告鄭美琳之郵局帳戶及存摺影本、被告陳新生之華南銀行交易明細 證明告訴人黃苡薰、吳惠雯遭詐騙而依指示分別匯款至上開被告鄭美琳之郵局帳戶、被告陳新生之華南銀行帳戶事實。 5 監視器畫面截圖2張 證明被告鄭美琳於109年9月16日持上開郵局帳戶提領之事實。 
二、核被告鄭美琳所為，係犯洗錢防制法第2條第1款、同法第14
    條第1項之洗錢罪及刑法第339條之4第1項第2款3人以上共同
    詐欺取財等罪嫌；核被告陳新生所為，係犯刑法第30條第1
    項前段、第339條第1項之幫助詐欺及刑法第30條第1項前段
    、洗錢防制法第14條第1項之幫助洗錢等罪嫌。被告鄭美琳
    與其他真實姓名年籍均不詳之詐欺集團成員，就上開罪嫌間
    ，具犯意之聯絡及行為之分擔，請論以共同正犯。被告鄭美
    琳係以提供上開2帳戶及提領其內款項、陳新生係以提供上
    開華南銀行帳戶之一行為觸犯數罪名，為想像競合犯，依刑
    法第55條之規定，請從一重處斷。被告鄭美琳先後提領告訴
    人黃苡薰、吳惠雯之款項，犯意有別、行為互殊，請予分論
    併罰。又本件被告鄭美琳因前揭犯罪行為所得之犯罪所得，
    亦請依刑法第38條之1第1項前段、第3項規定予以沒收，於
    全部或一部不能沒收或不宜執行沒收時，追徵其價額。
三、依刑事訴訟法第251條第1項提起公訴。
　　此　　致
臺灣桃園地方法院
中　　華　　民　　國　 110　　年　　8 　　月　　16　　日
　　　　　　　　　　　　　　　檢　察　官  賴瀅羽
本件證明與原本無異　　　　　　　　　　　　　　　　　　　
中　　華　　民　　國 　110　  年　  9 　  月　  15    日
                              書  記  官  簡恬佳 
所犯法條：
洗錢防制法第2條第1款、同法第14條第1項之洗錢罪、刑法第339
條、刑法第339條之4第1項第2款三人以上共同詐欺取財　
洗錢防制法第2條
本法所稱洗錢，指下列行為：
一、意圖掩飾或隱匿特定犯罪所得來源，或使他人逃避刑事追訴
    ，而移轉或變更特定犯罪所得。
二、掩飾或隱匿特定犯罪所得之本質、來源、去向、所在、所有
    權、處分權或其他權益者。
三、收受、持有或使用他人之特定犯罪所得。
洗錢防制法第14條
有第二條各款所列洗錢行為者，處 7 年以下有期徒刑，併科新
臺幣 5 百萬元以下罰金。
前項之未遂犯罰之。
前二項情形，不得科以超過其特定犯罪所定最重本刑之刑。
中華民國刑法第339條
（普通詐欺罪）
意圖為自己或第三人不法之所有，以詐術使人將本人或第三人之
物交付者，處 5 年以下有期徒刑、拘役或科或併科 50 萬元以
下罰金。
以前項方法得財產上不法之利益或使第三人得之者，亦同。
前二項之未遂犯罰之。
中華民國刑法第339條之4
犯第 339 條詐欺罪而有下列情形之一者，處 1 年以上 7 年以
下有期徒刑，得併科 1 百萬元以下罰金：
一、冒用政府機關或公務員名義犯之。
二、三人以上共同犯之。
三、以廣播電視、電子通訊、網際網路或其他媒體等傳播工具，
    對公眾散布而犯之。
前項之未遂犯罰之。

附件二：
臺灣桃園地方檢察署檢察官移送併辦意旨書
                                    110年度偵字第30866號
　　被　　　告　鄭美琳　女　57歲（民國00年0月00日生）
　　　　　　　　　　　  住臺東縣長濱鄉三間村17鄰南溪12
　　　　　　　　　　　　之5號
　　　　　　　　　　　　居桃園市○○區○○路0段000巷00號
　　　　　　　　　　　　國民身分證統一編號：Z000000000號
上列被告因詐欺案件，應與貴院審理之110年度審原金訴字第63 
號案件併案審理，茲將犯罪事實、證據、所犯法條及併案理由分
 述如下：
一、犯罪事實：
    鄭美琳能預見提供金融帳戶予不相識之人，可能幫助不相識
     之人以該帳戶掩飾或隱匿犯罪所得財物，致使被害人及警
    方 追查無門，竟仍不違其本意，基於幫助詐欺之不確定犯
    意， 於民國109年之不詳時間，將其所有之中華郵政公司帳
    號000-00000000000000號帳戶（下稱鄭美琳之郵局帳戶）及
    陳新生（另案提起公訴）交付之其所有華南商業銀行帳號00
    0-000000000000號帳戶（下稱陳新生之華南銀行帳戶）提供
    予某 真實姓名年籍不詳之詐欺集團成員。嗣該所屬詐騙集
    團成員 取得上開帳戶資料後，即共同意圖為自己不法之所
    有，基於 詐欺取財之犯意，於109年9月26日，以社群網站
    臉書及通訊 軟體LINE，以「假交友、真詐財」手法，向吳
    惠雯佯稱為美 國軍官，為來臺與告訴人見面，需要其匯款
    協助云云，致吳 惠雯陷於錯誤，而於109年10月8日14時30
    分、10月9日10時 54分許，各匯款35萬1，000元、19萬元至
    陳新生之上開華南 銀行帳戶内。
二、證據：
(一）被告鄭美琳於警詢及偵訊時之供述。
(二）證人即告訴人吳惠雯於警詢及偵訊時之證述。
(三）告訴人吳惠雯提供之華南商業銀行活期性存款存款憑條及
　　 對話紀錄。
三、所犯法條：刑法第30條第1項前段、第339條第1項。
四、併案理由：被告鄭美琳前因交付本件同一帳戶之詐欺案件，
     經本署檢察官於110年8月16日以110年度偵字第1561號、11
    0 年度偵字第5974號、110年度偵字第22438號提起公訴，現
    由 貴院（謙股)以110年度審原金訴字第63號審理中，有該
    案 起訴書、本署刑案資料查註紀錄表各1份在卷可參。本件
    同 一被告所涉相同罪嫌，與上開案件之犯罪事實相同，為
    同一案件，應予併案審理。
　　此　　致
臺灣桃園地方法院
中　　華　　民　　國　 110　　年　　10　　月　　28　　日
　　　　　　　　　　　　　　　檢　察　官  
　　　　　　　　　　　　　　　檢　察　官